【裁判字號】    90,訴,29
【裁判日期】    900730
【裁判案由】    毒品危害防制條例
【裁判全文】
臺灣高雄地方法院刑事判決                              九十年度訴字第二九號
    公  訴  人  臺灣高雄地方法院檢察署檢察官
    被      告  乙○○
右列被告因違反毒品危害防制條例案件，經檢察官提起公訴（八十九年度偵字第二四
二五九號），本院判決如左：
    主  文
乙○○轉讓第一級毒品，未遂，累犯，處有期徒刑柒月。
海洛因壹包（驗後淨重零點零玖公克）沒收銷燬之。
    事  實
一、乙○○前曾因違反麻醉藥品管理條例案件，經台灣屏東地方法院，以八十六年度
    易字第七六二號判決，處有期徒刑四月確定，自民國八十七年三月三十日起送監
    執行，至八十七年七月二十九日執行完畢，猶不知悔，八十九年二月間，其當時
    之男友甲○○因施用毒品案件，在台灣屏東看守所附設勒戒處所執行觀察、勒戒
    ，乙○○明知海洛因為第一級毒品，竟基於轉讓海洛因之故意，於八十九年二月
    二日，將第一級毒品海洛因乙小包（驗後淨重零點零九公克）夾藏在所書之信函
    內，企圖無償轉讓予林某，惟該信件寄達該勒戒所後，為該所管理人員檢查信件
    時發現。
二、案經台灣屏東看守所函請台灣屏東地方法院檢察署偵查移轉臺灣高雄地方法院檢
    察署檢察官偵查起訴。
    理  由
一、按案件由犯罪地或被告住所、居所或所在地之法院管轄，刑事訴訟法第五條第一
    項定有明文，本案之犯罪地及被告之住居所雖均在台灣屏東地方法院之管轄地區
    ，惟因本案起訴時之八十九年十一月二十二日，被告因違反毒品危害防治條例案
    件，在台灣高雄女子監獄執行中，故本案起訴時被告之所在地在台灣高雄地方法
    院轄區之內，本院對於本案有管轄權，合先敘明。
二、訊據被告乙○○固未為否認扣案之信件為其書立後親自封緘送郵寄予甲○○，然
    否認有轉讓海洛因之故意，辯稱：因施用毒品後神智不清，才會不小心將海洛因
    置放於信封內寄出，並無轉讓海洛因之故意云云。然查，扣案疑似海洛因粉末，
    經經送法務部調查局檢驗，確係海洛因，有該局出具八十九年三月十三日編號0
    00000000號鑑定通知書可資為證，而前開毒品確係自被告寄送予甲○○
    信件中查獲之情，亦據證人即查獲本案之臺灣屏東看守所管理員黃國明亦於本院
    審理時證述屬實，是扣案之海洛因確為被告隨信件寄送予甲○○無訛，被告雖辯
    稱因神智不清而將該毒品置入信封之內，然審諸卷內所附被告於案發之時書立之
    信件寫滿二張信紙，其遣詞用句及邏輯均甚為清晰，並清楚告知甲○○行動電話
    之號碼，以期林某出獄後以該門號與之聯繫等情，被告當時應非處於神智不清狀
    態，亦即，其當時對於置入信封者為海洛因應有認識而具有轉讓毒品之故意甚明
    ，其前開所辯應不足採，本件事證明確，被告轉讓海洛因之犯行堪予認定。
三、核被告乙○○所為，係犯毒品危害防制條例第八條第一項之轉讓第一級毒品罪，
    其持有海洛因之低度行為為轉讓之高度犯行所吸收，不另論罪，又寄送予監所受
    刑人之信件均須由所方檢驗後方轉交與收件人，業據證人黃國明證述在卷，是被
    告所欲轉讓之毒品，寄達所方後，於通過檢查前，甲○○尚非處於可得受領之狀
    態，其轉讓行為尚未既遂便為查獲，為未遂犯，應依刑法第二十六條之規定，酌
    予減輕其刑。又被告前有如事實欄所述之犯罪及執行之記錄，於八十七年間甫因
    違反麻醉藥品管理條例案件，執行有期徒刑四月完畢，有台灣高等法院被告全國
    前案記錄表可憑，其於五年內再犯法定刑為有期徒刑以上刑之罪，為累犯，應加
    重其刑，並依刑法第七十一條之規定，先加後減之。爰審酌被告前有多次施用毒
    品之紀錄（目前尚在執行中），當知毒癮危害人身、心甚巨，其非但自身無法戒
    絕毒癮，甚而無償轉讓毒品與觀察勒戒中之甲○○，完全未慮及其犯行於林某戒
    絕毒癮之效果有害，其犯罪之動機及目的均屬可議，然其犯後坦承部分犯行態度
    尚可，且其轉讓毒品之犯行實因情感因素致一時失慮並無惡意等一切情狀，量處
    如主文所示之刑，資以懲儆。至扣案之海洛因一包（驗後淨重零點零九公克）為
    毒品，應依毒品危害防制條例第十八條第一項，沒收銷燬之。
據上論斷，應依刑事訴訟法第二百九十九條第一項前段、毒品危害防制條例第八條第
一項、第十八條第一項，刑法第十一條前段、第二十六條、第四十七條，判決如主文
。
中      華      民      國      九十      年      七      月    三十    日
                                      臺灣高雄地方法院刑事第二庭
                                          法  官  卓立婷
右正本證明與原本無異。
如不服本判決，應於判決送達後十日內，向本院提出上訴狀。
                          書記官    陳家宏
中    華    民    國      九十      年      八      月      一      日


司法院資訊處製作；財團法人民間司法改革基金會備份。
